# 长期借款财务顾问费如何入账？

提问人：zhaoyouhao 时间：2018-05-22 00:16:34
企业通过银行委托贷款借入 5 年期长期借款 3 亿，并一次性向借款单位支付 5 年咨询顾问费 6750 万。向银行支付委托贷款手续费 30万。并每年按5.6%年利率支付利息。咨询顾问费 6750 万和委托贷款手续费如何入账？ 我的想法：将咨询顾问费计入长期待摊费用，按借款年限进行分摊。将委托贷款手续费一次性计入财务费用。 理由:企业与借款单位签订借款合同时，已经约定每个季度均要还本付息，且已制定还款计划表。企业只需按照还款计划表上面的金额每个季度还本付息即可。如若将财务顾问费计入长期借款-利息调整，然后采用实际利率法进行核算，因每个季度都要还本付息，计算实际利率时会造成现实的不可行性。 我的上述想法是否可行？

回答人：chenyiwei
应将财务顾问费和手续费均计入“长期借款——利息调整”，在借款期内按实际利率法摊销，作为对各期利息支出的调整。实际利率可以按季度计算。

提问人：zhaoyouhao 时间：2018-05-28 23:43:05
企业在 2015 年 11 月 6 日借的款， 2015 年 12 月 21 日还的第一笔款。第一期和最后一期不是按季支付，剩余还款均按季付息。1.这种情况下如何计算季度实际利率？2.计算出季实际利率，算出的第一期为 2015 年 12 月 21 日的摊余成本，如何计算 2015 年 12 月 31 日摊余成本？
234305bx3fhxkxvixrrovl.jpg (163.11 KB, 下载次数: 1)
2018-5-28 23:43 上传

回答人：chenyiwei
可采取必要的简化计算方法，第一笔和最后一笔视同一个完整的季度。